Minutes et répertoires du notaire Gabriel Pasquier de VOULGES, 27 septembre 1755 - 4 octobre 1765 (étude XXXVIII)
Archives nationales
- Minutes de Gabriel Pasquier de VOULGES, septembre 1755 - 3 juillet 1801; MC/ET/XXXVIII/423 - MC/ET/XXXVIII/497
  - Minutes. 1761, septembre - octobre, septembre - octobre 1761; MC/ET/XXXVIII/464
    - Procuration rente publique, dépôt., 27 octobre 1761; MC/ET/XXXVIII/464
      Profession: boucher (me-md), Lyon (Rhône).
    - Vente, terre en marais, Paris (Paris) rue des Fosses-du-Temple., 29 octobre 1761; MC/ET/XXXVIII/464
      Nom, qualité: (M.) Beau, Jacques Omer.
      Profession: boulanger, Paris.
      Nom, qualité: (M.) Coconier, Anselme Francois.
    - Inventaire après décès., 29 octobre 1761; MC/ET/XXXVIII/464
      Nom, qualité: (Mme ou Mlle) Blin, Marie Agnes.
      Nom, qualité: (M.) Comedon, Nicolas.
    - Déclaration de cens, maison, Paris (Paris) rue des Gravilliers., 30 octobre 1761; MC/ET/XXXVIII/464
      Nom, qualité: (M.) Contant, Jean Baptiste.
    - Bail, terres, Villette (la) (Paris)., 30 octobre 1761; MC/ET/XXXVIII/464
      Nom, qualité: (M.) Nouvelet, Georges Nicolas.
      Profession: curé, Paris, Villette-Saint-Lazare (la).
      Domicile: Villette-Saint-Lazare (la) (Paris).
      Nom, qualité: (M.) Caron, Hubert.
      Profession: laboureur, Paris, Villette-Saint-Lazare (la).
      Domicile: Villette-Saint-Lazare (la) (Paris)
    - Bail, terres labourables, Chennevieres-les-Louvres (95)., 31 octobre 1761; MC/ET/XXXVIII/464
      Nom, qualité: (M.) Boisseau, Pierre (bourgeois).
      Nom, qualité: (M.) Noel, Jean Francois.
  - Minutes. 1761, novembre - décembre, novembre - décembre 1761; MC/ET/XXXVIII/465
    - Bail à rente, vigne, Villabe (Essonne)., 2 novembre 1761; MC/ET/XXXVIII/465
      Nom, qualité: (M.) Podemy, Nicolas.
      Profession: vigneron, Lisses (Essonne).
      Domicile: Lisses (Essonne)
    - Bail, maison, vignes, Noisy-le-Sec (Seine-Saint-Denis)., 3 novembre 1761; MC/ET/XXXVIII/465
      Nom, qualité: (M.) Duhan de Missy, Jacques Hector (écuyer).
      Nom, qualité: (M.) Bonnevalle, Denis.
      Profession: vigneron, Noisy-le-Sec (Seine-Saint-Denis).
    - Adjudication, pièces jointes, bois, affiche d'adjudication, Montlignon (95)., 4 novembre 1761; MC/ET/XXXVIII/465
      Nom, qualité: (personne morale) Aubry Darmanville (hoirs).
      Nom, qualité: (Mme ou Mlle) Aubry Darmanville, Charlotte Renee (dame, Isy-Pourpry), Isy-Pourpry.
      Nom, qualité: (M.) Jourdan de Launay, Rene.
      Profession: gouverneur de la bastille, Paris.
      Nom, qualité: (M.) Edy, Francois.
      Profession: marchand, Andilly (95).
      Domicile: Andilly (95).
      Nom, qualité: (M.) Morisset, Andre.
      Profession: macon, Saint-Prix (95).
      Domicile: Saint-Prix (95)
    - Rente, constitution., 4 novembre 1761; MC/ET/XXXVIII/465
      Nom, qualité: (M.) Duval, Etienne.
      Profession: mercier (marchand), Mantes-la-Jolie (Yvelines).
      Domicile: Mantes-la-Jolie (Yvelines).
      Nom, qualité: (M.) Duval, Jean Charles.
      Profession: chirurgien de la Dauphiné, Versailles (Yvelines).
      Domicile: Versailles (Yvelines)
    - Procuration rente publique, dépôt., 5 novembre 1761; MC/ET/XXXVIII/465
      Nom, qualité: (Mme ou Mlle) Pons, Marie.
      Domicile: Antibes (Alpes-Maritimes).
      Nom, qualité: (M.) Gautier, Honore.
      Profession: marchand, Antibes (Alpes-Maritimes).
      Nom, qualité: (M.) Megret de La Boullaye, Benjamin Etienne.
      Profession: officier des chasses du roi.
      Nom: Fabrique de Saint-Jean-Baptiste.
      Nom, qualité: (M.) Bollioud de Chauzieu, Jean Francois.
      Profession: conseiller à la cour des monnaies, Lyon (Rhône).
      Nom, qualité: (M.) Bollioud de Fetan, Gaspard.
      Nom, qualité: (Mme ou Mlle) Vande, Gabrielle.
      Relations: veuve de l'intervenant 8.
      Nom, qualité: (M.) Verdan, Jean.
      Profession: trésorier de France, Lyon (Rhône).
      Nom, qualité: (M.) Dumoustier de Vatre, Andre Louis (écuyer).
      Nom, qualité: (Mme ou Mlle) Conzay, Jeanne.
      Relations: épouse de l'intervenant 9.
      Nom, qualité: (Mme ou Mlle) Vatrin, Marie.
      Domicile: Saint-Dizier (Haute-Marne).
      Relations: épouse de l'intervenant 12.
      Nom, qualité: (M.) Sergent, Francois.
      Profession: contrôleur des actes, Saint-Dizier (Haute-Marne).
      Nom, qualité: (personne morale) Galliat (hoirs).
      Relations: héritiers de l'intervenant 14.
      Nom, qualité: (Mme ou Mlle) Galliat, Simone.
      Relations: épouse de l'intervenant 15.
      Nom, qualité: (M.) Gallot, Francois Louis (bourgeois).
      Nom, qualité: (personne morale) Pellee (hoirs).
      Relations: héritiers de l'intervenant 17.
      Intervenant 17, indirect:
      Nom, qualité: (M.) Pellee, Placide Alexis.
      Profession: marchand, Amiens (Somme).
      Nom, qualité: (M.) Marion, Jacques.
      Intervenant 19, en deuxième partie:
    - Bail, terres, Aubervilliers (Seine-Saint-Denis)., 5 novembre 1761; MC/ET/XXXVIII/465
      Nom, qualité: (M.) Rebergues de, Nicolas Philippe.
      Profession: avocat en Parlement.
      Domicile: Tours (Indre-et-Loire).
      Nom, qualité: (Mme ou Mlle) Harant, Marie Laurence.
      Nom, qualité: (M.) Hemet, Louis.
      Profession: laboureur jardinier.
      Nom, qualité: (M.) Harant, Jean.
      Profession: laboureur, Aubervilliers (Seine-Saint-Denis).
      Domicile: Aubervilliers (Seine-Saint-Denis)
    - Inventaire après décès., 5 novembre 1761; MC/ET/XXXVIII/465
      Nom, qualité: (Mme ou Mlle) Vernay, Marie Genevieve.
      Nom, qualité: (M.) Audelle, Jean Louis.
      Profession: fabricant de gaze, Paris.
    - Vente, maison, Paris (Paris) rue Copeauxrue Mouffetard., 5 novembre 1761; MC/ET/XXXVIII/465
      Nom, qualité: (personne morale) Deflers (hoirs).
      Nom, qualité: (Mme ou Mlle) Deflers, Francoise.
      Nom, qualité: (M.) Delarivoire, Denis Henri.
      Nom, qualité: (M.) Perier, Simon.
    - Apprentissage, métier peintre., 7 novembre 1761; MC/ET/XXXVIII/465
      Nom, qualité: (M.) Labbet de Morambert, Claude Philbert.
      Nom, qualité: (M.) Labbet de Morambert, Antoine Jacques.
      Profession: professeur de musique, Paris.
      Nom, qualité: (M.) Duval, Nicolas.
    - Mariage., 8 novembre 1761; MC/ET/XXXVIII/465
      Nom, qualité: (M.) Benard, Jacques.
      Nom: Hotel-Dieu de Paris.
      Nom, qualité: (Mme ou Mlle) Chailliou, Marie Claude.
      Domicile: Chapelle-Saint-Denis (la) (Paris).
      Nom, qualité: (M.) Chailliou, Antoine.
      Profession: berger, Paris, Chapelle Saint-Denis (la).
      Domicile: Chapelle-Saint-Denis (la) (Paris)
    - Apprentissage, métier vitrier., 8 novembre 1761; MC/ET/XXXVIII/465
      Nom, qualité: (M.) Lafontaine, Joseph.
      Nom, qualité: (Mme ou Mlle) Richard, Marie.
      Nom, qualité: (M.) Lafontaine, Antoin.
      Profession: cocher.
      Nom, qualité: (M.) Lepreux, Francois Paul.
    - Liquidation, separation de biens., 9 novembre 1761; MC/ET/XXXVIII/465
      Nom, qualité: (M.) Regnault, Rene (bourgeois).
      Nom, qualité: (M.) Tremelle, Madeleine Therese.
    - Inventaire après décès., 9 novembre 1761; MC/ET/XXXVIII/465
      Nom, qualité: (M.) Fauveau, Nicolas.
      Profession: charron (maître), Paris.
    - Procuration rente publique., 10 novembre 1761; MC/ET/XXXVIII/465
      Nom, qualité: (M.) Blot, Jean Baptiste.
      Profession: receveur des gabelles, Beauchastel (Ardèche).
    - Mariage., 10 novembre 1761; MC/ET/XXXVIII/465
      Nom, qualité: (M.) Therriat, Jean Edme.
      Profession: charron (compagnon), Paris.
      Nom, qualité: (M.) Therriat, Jean Francois.
      Profession: notaire, Nevers (Nièvre).
      Nom, qualité: (Mme ou Mlle) Danger, Marie Anne.
    - Bail, transport, jardin, Paris (Paris) rue du Faubourg-du-Temple., 11 novembre 1761; MC/ET/XXXVIII/465
      Nom, qualité: (M.) Bourgeois, Pierre.
      Nom, qualité: (M.) Laloue, Jacques.
    - Cautionnement, recette de la loterie de l'ecole militaire., 12 novembre 1761; MC/ET/XXXVIII/465
      Nom, qualité: (Mme ou Mlle) Lefevre, Elisabeth.
      Relations: veuve de l'intervenant 2, caution de l'intervenant 3.
      Nom, qualité: (M.) Delatour, Chretien.
      Profession: suisse.
      Nom, qualité: (Mme ou Mlle) Furcy Bazille, Marie Catherine.
      Nom, qualité: (M.) Billette, Pierre.
    - Convention, métier de nattier., 13 novembre 1761; MC/ET/XXXVIII/465
      Nom, qualité: (Mme ou Mlle) Fontaine, Marie Anne.
      Nom, qualité: (M.) Girardin, Francois.
      Profession: nattier (maître).
      Nom, qualité: (M.) Remy, Jean Claude.
      Profession: nattier (maître), Paris.
    - Bail, maison, Saint-Denis (Seine-Saint-Denis) rue de la Boulangerie., 13 novembre 1761; MC/ET/XXXVIII/465
      Nom, qualité: (M.) Schaub Dit Chappe, Georges Charles.
    - Succession, transport de droits., 13 novembre 1761; MC/ET/XXXVIII/465
      Nom, qualité: (M.) Alan, Charles.
    - Procuration rente publique, dépôt., 15 novembre 1761; MC/ET/XXXVIII/465
      Nom, qualité: (M.) Martini, Jean Joseph.
      Profession: officier du regiment de nice.
      Domicile: Bonson (Alpes-Maritimes).
      Nom, qualité: (Mme ou Mlle) Constand de Gaussan, Mare.
      Domicile: Saint-Hippolyte-du-Fort (Gard).
      Nom, qualité: (M.) Laplene, Claude.
      Nom, qualité: (Mme ou Mlle) Imbard, Marie (bourgeoise).
      Nom, qualité: (M.) Ayne, Claude.
      Nom, qualité: (M.) Antiboul, Louis (bourgeois).
      Domicile: Saint-Tropez (Var).
      Nom, qualité: (Mme ou Mlle) Deroche, Eleonore Marie.
      Nom, qualité: (Mme ou Mlle) Deroche, Anne Claudine.
      Nom, qualité: (Mme ou Mlle) Bourgoin, Louise.
      Nom, qualité: (M.) Auble, Ange Laurent.
      Nom, qualité: (personne morale) Officiers Du Grenier A Sel.
      Nom, qualité: (M.) Giraud, Jean.
      Nom, qualité: (Mme ou Mlle) Hus, Louise Barbe.
      Domicile: Grigny (Rhône).
      Relations: épouse de l'intervenant 14.
      Nom, qualité: (M.) Florat, Marc Claude.
      Nom, qualité: (M.) Lepescheux, Jean Antoine (bourgeois).
      Nom, qualité: (Mme ou Mlle) Mourron, Etiennette.
      Nom, qualité: (M.) Boivin de Saint-Aubin, Jerome Francois.
      Domicile: Fribourg (suisse).
    - Bail, maison, Paris (Paris) rue Popincourt., 15 novembre 1761; MC/ET/XXXVIII/465
      Nom, qualité: (Mme ou Mlle) Tingault, Marie Madeleine.
      Nom, qualité: (M.) Delavallee, Honore.
      Profession: employe dans les fermes.
      Nom, qualité: (M.) Pinson, Pierre.
    - Avancement d'hoirie, quittance., 15 novembre 1761; MC/ET/XXXVIII/465
      Nom, qualité: (Mme ou Mlle) Delaulne, Suzanne Marguerite.
      Nom, qualité: (M.) Delaulne, Denis.
    - Compte, pension., 15 novembre 1761; MC/ET/XXXVIII/465
      Nom, qualité: (Mme ou Mlle) Delaulne, Francoise Catherine.
    - Notoriété, nom., 15 novembre 1761; MC/ET/XXXVIII/465
      Profession: greffier de l'hotel de ville, Phalsbourg (Moselle).
      Domicile: Phalsbourg (Moselle)
    - Succession, comparution d'héritiers., 16 novembre 1761; MC/ET/XXXVIII/465
      Profession: fermier agriculteur, Saint-Denis (Seine-Saint-Denis), Moulins Jumeaux
    - Union de créanciers, atermoiement., 16 novembre 1761; MC/ET/XXXVIII/465
      Nom, qualité: (Mme ou Mlle) Tremelle, Madeleine Therese.
      Nom, qualité: (M.) Regnault, Rene (bourgeois, Paris), Paris
    - Mariage., 16 novembre 1761; MC/ET/XXXVIII/465
      Nom, qualité: (M.) Lardenois, Jean.
      Profession: perruquier (garcon), Paris.
      Nom, qualité: (M.) Lardenois, Dominique.
      Profession: vigneron, Bouconville (Ardennes).
      Domicile: Bouconville (Ardennes).
      Nom, qualité: (Mme ou Mlle) Lorain, Marie.
      Nom, qualité: (M.) Lorain, Robert.
      Profession: vigneron, Cornay (Ardennes).
      Domicile: Cornay (Ardennes)
    - Transaction, reparation de maison, Clignancourt (Paris)., 17 novembre 1761; MC/ET/XXXVIII/465
      Nom, qualité: (M.) Fayard, Jean.
      Nom, qualité: (M.) Chappey, Claude.
    - Vente, terrain, Paris (Paris) rue Goguenardxrue de Rochechouart., 17 novembre 1761; MC/ET/XXXVIII/465
      Profession: directeur general des embellissements de Paris, Paris.
    - Inventaire après décès., 18 novembre 1761; MC/ET/XXXVIII/465
      Nom, qualité: (Mme ou Mlle) Hoyau, Marie Madeleine.
      Nom, qualité: (M.) Gaillardon, Andre (bourgeois, Paris), Paris.
    - Mariage., 18 novembre 1761; MC/ET/XXXVIII/465
      Nom, qualité: (M.) Preau, Nicolas.
      Profession: vigneron, Bourgogne.
    - Succession, notoriété., 18 novembre 1761; MC/ET/XXXVIII/465
      Nom, qualité: (Mme ou Mlle) Giraud, Marie Henriette Jacqueline.
      Domicile: Bethune (Pas-de-Calais)
    - Procuration acte, dépôt, location de loge (4), Paris (Paris) Foire-Saint-Germain., 18 novembre 1761; MC/ET/XXXVIII/465
      Nom, qualité: (Mme ou Mlle) Esclabissac de Rivet D', Marie Marguerite.
      Domicile: Monfort-l'Amaury (Yvelines).
      Nom, qualité: (M.) Esclabissac de Rivet d'.
      Profession: chanoine, Saint-Quentin (Aisne).
      Nom, qualité: (M.) Varlet, Pierre.
    - Rente, constitution., 18 novembre 1761; MC/ET/XXXVIII/465
      Nom, qualité: (M.) Laurent, Jean Pierre.
      Profession: cordier (maître), Paris.
    - Obligation., 19 novembre 1761; MC/ET/XXXVIII/465
      Nom, qualité: (M.) Beruyer, Pierre.
      Profession: salpetrier du roi, Paris.
    - Comparution, billet de la loterie royale., 19 novembre 1761; MC/ET/XXXVIII/465
      Nom, qualité: (M.) Bellot, Philippe.
      Nom, qualité: (M.) Aubert, Francois.
      Nom, qualité: (M.) Delavoisiere, Louis.
    - Soumission, loterie de l'ecole militaire., 19 novembre 1761; MC/ET/XXXVIII/465
      Nom, qualité: (M.) Beauvalet, Philbert.
    - Cautionnement., 19 novembre 1761; MC/ET/XXXVIII/465
      Nom, qualité: (M.) Jolly, Jean.
      Nom, qualité: (personne morale) Caline (hoirs).
      Nom, qualité: (M.) Caline, Francois.
      Nom, qualité: (M.) Moreau.
      Profession: commissionnaire en vins, Montlouis-sur-Loire (Indre-et-Loire).
      Domicile: Montlouis-sur-Loire (Indre-et-Loire).
      Nom, qualité: (M.) Gaudron.
      Domicile: Montlouis-sur-Loire (Indre-et-Loire)
    - Mercier (marchand) GUIGNON (Jean Gilles) à P. à l'enseigne du Lustre royal, rue Saint-Denis § Vente par Marie Claude GOGUET, veuve de Jean Gilles GUIGNON, à Jean Baptiste Nicolas ROUILLON marchand mercier du fonds de commerce de Jean Gilles GUIGNON (lustres, girandoles, pierreries, meubles ..); description détaillée, 21 novembre 1761; MC/ET/XXXVIII/465
      Fichier dit 'général' XVIIe-XVIIIe siècles, par le personnel du Minutier, 1954-1999 ( fichier papier entièrement dématérialisé; voir contexte dans le Plan d’orientation général - Notaires de Paris, guides thématiques du Minutier).
      Date de révision: 2011-2012
      Date de création de la notice: 2010
      acte de vente; Guignon, Jean Gilles
    - Obligation., 21 novembre 1761; MC/ET/XXXVIII/465
      Nom, qualité: (M.) Rouillon, Jean Baptiste.
      Nom, qualité: (Mme ou Mlle) Vergne, Elisabeth.
      Relations: veuve de l'intervenant 3, épouse de l'intervenant 4.
      Nom, qualité: (M.) Rouillon, Nicolas.
      Profession: mercier (marchand).
      Nom, qualité: (M.) Lechanoine de Maffetot, Pierre Louis (écuyer).
      Profession: capitaine au regiment de cambresis (ancien)
    - Vente, fonds de boutique de mercier, Paris (Paris) rue Saint-Denis., 21 novembre 1761; MC/ET/XXXVIII/465
      Nom, qualité: (Mme ou Mlle) Goguet, Marie Claude.
      Nom, qualité: (M.) Guignon, Jean Gilles.
      Nom, qualité: (M.) Rouillon, Jean Baptiste Nicolas.
    - Vente, terre, Noisy-le-Sec (Seine-Saint-Denis)., 21 novembre 1761; MC/ET/XXXVIII/465
      Nom, qualité: (M.) Mallesard, Etienne.
      Nom, qualité: (M.) Maumy, Jean.
      Profession: vigneron, Paris.
    - Mariage., 21 novembre 1761; MC/ET/XXXVIII/465
      Nom, qualité: (M.) Fabre, Jean Antoine.
      Profession: chirurgien, Paris.
      Nom, qualité: (M.) Fabre, Jean.
      Profession: chirurgien (maître), Meyrueis (Lozère).
      Domicile: Meyrueis (Lozère).
      Nom, qualité: (Mme ou Mlle) Rey, Catherine.
      Nom, qualité: (M.) Guillemin, Jean Baptiste.
    - Obligation., 21 novembre 1761; MC/ET/XXXVIII/465
    - Rente sur communauté, reconstitution, secrétaires du roi emission 1755., 21 novembre 1761; MC/ET/XXXVIII/465
      Nom, qualité: (M.) Bizet, Eloi.
      Profession: eventailliste (me-md), Paris.
    - Cautionnement, loterie de l'ecole militaire., 21 novembre 1761; MC/ET/XXXVIII/465
      Nom, qualité: (Mme ou Mlle) Girardin, Jeanne Elisabeth.
      Nom, qualité: (M.) Descressin, Louis Henri (bourgeois).
      Profession: mercier (marchand), receveur de la loterie de l'ecole militaire, Paris.
    - Mariage., 22 novembre 1761; MC/ET/XXXVIII/465
      Nom, qualité: (Mme ou Mlle) Bayot, Marie.
      Nom, qualité: (M.) Bayot, Nicolas.
      Profession: jardinier, Verdilly (Aisne), Coupet (le).
      Domicile: Verdilly (Aisne) Coupet (le)
    - Déclaration de cens, maison, Montmartre (Paris) rue Coquenard., 22 novembre 1761; MC/ET/XXXVIII/465
      Nom, qualité: (M.) Champsieaux, Francois.
      Profession: cuisinier, Paris.
    - Apprentissage, métier rubannier., 22 novembre 1761; MC/ET/XXXVIII/465
      Nom, qualité: (M.) Henriette, Claude Augustin.
      Nom, qualité: (M.) Henriette, Jean.
      Profession: fondeur, Paris.
      Nom, qualité: (M.) Vauver, Jacques.
    - Procuration acte., 23 novembre 1761; MC/ET/XXXVIII/465
      Nom, qualité: (personne morale) Boucher (hoirs).
      Profession: trésorier general des colonies d' amerique.
      Nom, qualité: (M.) Gillard, Pierre Alexandre.
    - Mariage., 23 novembre 1761; MC/ET/XXXVIII/465
      Nom, qualité: (M.) Quinville, Jean Baptiste.
      Profession: patissier traiteur, Paris.
      Nom, qualité: (M.) Quinville, Marin.
      Profession: charron, Chaumont-en-Vexin (Oise).
      Domicile: Chaumont-en-Vexin (Oise).
      Nom, qualité: (Mme ou Mlle) Flichy, Jeanne Marguerite.
      Nom, qualité: (M.) Muzard, Pierre Marin.
      Profession: patissier
    - Alloué, métier peintre doreur., 23 novembre 1761; MC/ET/XXXVIII/465
      Nom, qualité: (M.) Mille, Nicolas.
      Nom, qualité: (M.) Bouillard, Spire.
      Nom, qualité: (M.) Foure, Jacques Francois.
    - Mariage., 24 novembre 1761; MC/ET/XXXVIII/465
      Nom, qualité: (M.) Couloumy, Jean.
      Profession: chirurgien, Luzarches (95).
      Nom, qualité: (M.) Couloumy, Francois (bourgeois).
      Domicile: Saint-Pantaleon (Haute-Vienne) Diocese de Limoges.
      Nom, qualité: (M.) Trossu, Jean.
      Profession: marchand, Luzarches (95).
      Domicile: Luzarches (95)
    - Cautionnement., 26 novembre 1761; MC/ET/XXXVIII/465
      Nom, qualité: (Mme ou Mlle) Tiphaine, Jeanne.
      Domicile: Paris (Paris) Par. Sainte-Chapelle.
      Nom, qualité: (M.) Tremelle, Jean Etienne.
      Nom, qualité: (M.) Regnault, Rene (bourgeois, Paris), Paris.
      Nom, qualité: (M.) Vandenesse, Guillaume Francois (bourgeois).
    - Succession, renonciation., 28 novembre 1761; MC/ET/XXXVIII/465
      Nom, qualité: (M.) Champenois, Jacques Philbert.
    - Testament., 28 novembre 1761; MC/ET/XXXVIII/465
      Nom, qualité: (Mme ou Mlle) Gounot, Marie.
      Nom, qualité: (M.) Rochefort, Francois Foy.
      Profession: intendant des batiments de maison princiere.
      Nom, qualité: (M.) Soubise de (prince)
    - Mariage., 1er décembre 1761; MC/ET/XXXVIII/465
      Nom, qualité: (M.) Foucaud de, Philibert (marquis).
      Profession: capitaine de vaisseau.
      Nom, qualité: (M.) Foucaud de, David (baron, Auberoche), Auberoche.
      Nom, qualité: (Mme ou Mlle) Delaroche, Marguerite Henriette (dame, Luat (le)), Luat (le).
      Profession: trésorier general des colonies d' amerique
    - Succession, renonciation., 2 décembre 1761; MC/ET/XXXVIII/465
      Nom, qualité: (Mme ou Mlle) Lambert, Marie Michelle.
      Relations: veuve de l'intervenant 2, épouse de l'intervenant 3.
      Nom, qualité: (M.) Saunier, Pierre.
      Profession: tapissier (marchand).
      Nom, qualité: (M.) Bouillette, Pierre.
      Profession: chirurgien privilegie, Paris
    - Apprentissage, métier sculpteur., 2 décembre 1761; MC/ET/XXXVIII/465
      Nom, qualité: (M.) Paillier, Louis Jacques.
      Nom, qualité: (M.) Paillier, Jacques Francois.
      Profession: tapissier, Paris.
      Nom, qualité: (M.) Vinceneux, Martin Francois.
    - Obligation., 3 décembre 1761; MC/ET/XXXVIII/465
      Nom, qualité: (M.) Boivin, Jean Denis.
      Profession: inspecteur de la loterie de l'ecole militaire, Paris.
      Nom, qualité: (M.) Benard, Antoine.
      Profession: inspecteur des batiments du roi, Paris.
      Relations: caution de l'intervenant 1.
    - Inventaire après décès., 3 décembre 1761; MC/ET/XXXVIII/465
      Nom, qualité: (Mme ou Mlle) Delabat, Anne Ursule.
      Nom, qualité: (M.) Lenoir, Joseph (écuyer).
      Profession: secrétaire du roi
    - Rente, constitution., 3 décembre 1761; MC/ET/XXXVIII/465
      Nom, qualité: (Mme ou Mlle) Delpuet, Catherine.
      Nom, qualité: (M.) Cheilus, Antoine.
      Profession: chaudronnier (maître)
    - Obligation., 4 décembre 1761; MC/ET/XXXVIII/465
      Nom, qualité: (M.) Brunot, Francois Louis (écuyer).
      Domicile: Paris (Paris) Par. Saints-Innocents
    - Bail, chambre, terre, serre, Paris (Paris) rue Saint-Pierre., 6 décembre 1761; MC/ET/XXXVIII/465
      Nom, qualité: (M.) Calot, Guillaume.
      Nom, qualité: (M.) Blanchard, Francois.
    - Transaction., 9 décembre 1761; MC/ET/XXXVIII/465
      Nom, qualité: (Mme ou Mlle) Landry, Marie Anne.
      Nom, qualité: (M.) Pasteur, Antoine.
      Nom, qualité: (Mme ou Mlle) Crete, Claire Rose.
      Nom, qualité: (M.) Lenfume, Mathurin (bourgeois, Paris), Paris.
    - Succession, quittance., 9 décembre 1761; MC/ET/XXXVIII/465
      Nom, qualité: (M.) Picquet, Georges.
      Profession: curé, Paris, Auteuil.
      Domicile: Auteuil (Paris)
    - Rente, constitution., 9 décembre 1761; MC/ET/XXXVIII/465
      Nom, qualité: (M.) Renaud, Michel.
    - Succession, renonciation., 9 décembre 1761; MC/ET/XXXVIII/465
      Nom, qualité: (M.) Mourette, Simon Jude Joseph (bourgeois, Paris), Paris.
    - Rente de l'Hôtel de ville, reconstitution, aides et gabelles emission 1758., 10 décembre 1761; MC/ET/XXXVIII/465
      Nom: Chapitre de Notre-Dame.
      Domicile: Ecouis (Eure).
      Nom, qualité: (M.) Cheris, Honore (bourgeois, Paris), Paris
    - Procuration rente publique., 11 décembre 1761; MC/ET/XXXVIII/465
      Nom, qualité: (M.) Dupleix Duperle, Pierre Francois Denis.
      Profession: conseiller au grand conseil, Paris.
    - Rente de l'Hôtel de ville, transport, aides et gabelles emission 1714., 12 décembre 1761; MC/ET/XXXVIII/465
      Nom, qualité: (personne morale) Thiboeuf (hoirs).
      Nom, qualité: (Mme ou Mlle) Thiboeuf, Marie.
      Nom, qualité: (M.) Lerebours, Henri.
      Nom, qualité: (M.) Adan, Jean.
      Profession: sculpteur marbrier (maître), Paris.
    - Succession, renonciation., 12 décembre 1761; MC/ET/XXXVIII/465
      Nom, qualité: (Mme ou Mlle) Thiboeuf, Marie Catherine Elisabeth.
      Domicile: Avignon (Vaucluse).
      Nom, qualité: (M.) Morillion, Jean Baptiste.
    - Obligation., 12 décembre 1761; MC/ET/XXXVIII/465
      Nom, qualité: (M.) Fremin d'Esy, Claude Rene (marquis, Esy), Esy.
      Nom, qualité: (M.) Pechinet, Louis Nicolas.
    - Procuration rente publique., 14 décembre 1761; MC/ET/XXXVIII/465
      Nom, qualité: (M.) Fuxan de Saint-Laurent, Andre (bourgeois).
    - Succession, renonciation., 14 décembre 1761; MC/ET/XXXVIII/465
    - Succession, notoriété., 14 décembre 1761; MC/ET/XXXVIII/465
      Nom, qualité: (M.) Chapard, Jacques.
      Profession: valet de garde robe du regent (premier)
    - Rente sur communauté, reconstitution, communaute des inspecteurs sur les vins emission 1., 16 décembre 1761; MC/ET/XXXVIII/465
      Relations: subrogé(e) de l'intervenant 2, subrogé(e) de l'intervenant 3, subrogé(e) de l'intervenant 5.